{"present": {"1 Singular": {"Affirmative": "clisim", "Question": "an gclisim?", "Negative": "n\u00ed chlisim"}, "2 Singular": {"Affirmative": "cliseann t\u00fa", "Question": "an gcliseann t\u00fa?", "Negative": "n\u00ed chliseann t\u00fa"}, "3 Singular": {"Male": {"Affirmative": "cliseann s\u00e9", "Question": "an gcliseann s\u00e9?", "Negative": "n\u00ed chliseann s\u00e9"}, "Female": {"Affirmative": "cliseann s\u00ed", "Question": "an gcliseann s\u00ed?", "Negative": "n\u00ed chliseann s\u00ed"}}, "1 Plural": {"Compressed": {"Affirmative": "clisimid", "Question": "an gclisimid?", "Negative": "n\u00ed chlisimid"}, "Extended": {"Affirmative": "cliseann muid", "Question": "an gcliseann muid?", "Negative": "n\u00ed chliseann muid"}}, "2 Plural": {"Affirmative": "cliseann sibh", "Question": "an gcliseann sibh?", "Negative": "n\u00ed chliseann sibh"}, "3 Plural": {"Affirmative": "cliseann siad", "Question": "an gcliseann siad?", "Negative": "n\u00ed chliseann siad"}, "Passive": {"Affirmative": "clistear", "Question": "an gclistear?", "Negative": "n\u00ed chlistear"}}, "future": {"1 Singular": {"Affirmative": "clisfidh m\u00e9", "Question": "an gclisfidh m\u00e9?", "Negative": "n\u00ed chlisfidh m\u00e9"}, "2 Singular": {"Affirmative": "clisfidh t\u00fa", "Question": "an gclisfidh t\u00fa?", "Negative": "n\u00ed chlisfidh t\u00fa"}, "3 Singular": {"Male": {"Affirmative": "clisfidh s\u00e9", "Question": "an gclisfidh s\u00e9?", "Negative": "n\u00ed chlisfidh s\u00e9"}, "Female": {"Affirmative": "clisfidh s\u00ed", "Question": "an gclisfidh s\u00ed?", "Negative": "n\u00ed chlisfidh s\u00ed"}}, "1 Plural": {"Compressed": {"Affirmative": "clisfimid", "Question": "an gclisfimid?", "Negative": "n\u00ed chlisfimid"}, "Extended": {"Affirmative": "clisfidh muid", "Question": "an gclisfidh muid?", "Negative": "n\u00ed chlisfidh muid"}}, "2 Plural": {"Affirmative": "clisfidh sibh", "Question": "an gclisfidh sibh?", "Negative": "n\u00ed chlisfidh sibh"}, "3 Plural": {"Affirmative": "clisfidh siad", "Question": "an gclisfidh siad?", "Negative": "n\u00ed chlisfidh siad"}, "Passive": {"Affirmative": "clisfear", "Question": "an gclisfear?", "Negative": "n\u00ed chlisfear"}}, "past": {"1 Singular": {"Affirmative": "chlis m\u00e9", "Question": "ar chlis m\u00e9?", "Negative": "n\u00edor chlis m\u00e9"}, "2 Singular": {"Affirmative": "chlis t\u00fa", "Question": "ar chlis t\u00fa?", "Negative": "n\u00edor chlis t\u00fa"}, "3 Singular": {"Male": {"Affirmative": "chlis s\u00e9", "Question": "ar chlis s\u00e9?", "Negative": "n\u00edor chlis s\u00e9"}, "Female": {"Affirmative": "chlis s\u00ed", "Question": "ar chlis s\u00ed?", "Negative": "n\u00edor chlis s\u00ed"}}, "1 Plural": {"Compressed": {"Affirmative": "chliseamar", "Question": "ar chliseamar?", "Negative": "n\u00edor chliseamar"}, "Extended": {"Affirmative": "chlis muid", "Question": "ar chlis muid?", "Negative": "n\u00edor chlis muid"}}, "2 Plural": {"Affirmative": "chlis sibh", "Question": "ar chlis sibh?", "Negative": "n\u00edor chlis sibh"}, "3 Plural": {"Compressed": {"Affirmative": "chlis siad", "Question": "ar chlis siad?", "Negative": "n\u00edor chlis siad"}, "Extended": {"Affirmative": "chliseadar", "Question": "ar chliseadar?", "Negative": "n\u00edor chliseadar"}}, "Passive": {"Affirmative": "cliseadh", "Question": "ar cliseadh?", "Negative": "n\u00edor cliseadh"}}, "condi": {"1 Singular": {"Affirmative": "chlisfinn", "Question": "an gclisfinn?", "Negative": "n\u00ed chlisfinn"}, "2 Singular": {"Affirmative": "chlisfe\u00e1", "Question": "an gclisfe\u00e1?", "Negative": "n\u00ed chlisfe\u00e1"}, "3 Singular": {"Male": {"Affirmative": "chlisfeadh s\u00e9", "Question": "an gclisfeadh s\u00e9?", "Negative": "n\u00ed chlisfeadh s\u00e9"}, "Female": {"Affirmative": "chlisfeadh s\u00ed", "Question": "an gclisfeadh s\u00ed?", "Negative": "n\u00ed chlisfeadh s\u00ed"}}, "1 Plural": {"Compressed": {"Affirmative": "chlisfimis", "Question": "an gclisfimis?", "Negative": "n\u00ed chlisfimis"}, "Extended": {"Affirmative": "chlisfeadh muid", "Question": "an gclisfeadh muid?", "Negative": "n\u00ed chlisfeadh muid"}}, "2 Plural": {"Affirmative": "chlisfeadh sibh", "Question": "an gclisfeadh sibh?", "Negative": "n\u00ed chlisfeadh sibh"}, "3 Plural": {"Compressed": {"Affirmative": "chlisfid\u00eds", "Question": "an gclisfid\u00eds?", "Negative": "n\u00ed chlisfid\u00eds"}, "Extended": {"Affirmative": "chlisfeadh siad", "Question": "an gclisfeadh siad?", "Negative": "n\u00ed chlisfeadh siad"}}, "Passive": {"Affirmative": "chlisf\u00ed", "Question": "an gclisf\u00ed?", "Negative": "n\u00ed chlisf\u00ed"}}, "imper": {"1 Singular": {"Affirmative": "clisim!", "Negative": "n\u00e1 clisim!"}, "2 Singular": {"Affirmative": "clis!", "Negative": "n\u00e1 clis!"}, "3 Singular": {"Male": {"Affirmative": "cliseadh s\u00e9!", "Negative": "n\u00e1 cliseadh s\u00e9!"}, "Female": {"Affirmative": "cliseadh s\u00ed!", "Negative": "n\u00e1 cliseadh s\u00ed!"}}, "1 Plural": {"Compressed": {"Affirmative": "clisimis!", "Negative": "n\u00e1 clisimis!"}, "Extended": {"Affirmative": "cliseadh muid!", "Negative": "n\u00e1 cliseadh muid!"}}, "2 Plural": {"Affirmative": "clisig\u00ed!", "Negative": "n\u00e1 clisig\u00ed!"}, "3 Plural": {"Compressed": {"Affirmative": "clisid\u00eds!", "Negative": "n\u00e1 clisid\u00eds!"}, "Extended": {"Affirmative": "cliseadh siad!", "Negative": "n\u00e1 cliseadh siad!"}}, "Passive": {"Affirmative": "clistear!", "Negative": "n\u00e1 clistear!"}}, "pastConti": {"1 Singular": {"Affirmative": "chlisinn", "Question": "an gclisinn?", "Negative": "n\u00ed chlisinn"}, "2 Singular": {"Affirmative": "chliste\u00e1", "Question": "an gcliste\u00e1?", "Negative": "n\u00ed chliste\u00e1"}, "3 Singular": {"Male": {"Affirmative": "chliseadh s\u00e9", "Question": "an gcliseadh s\u00e9?", "Negative": "n\u00ed chliseadh s\u00e9"}, "Female": {"Affirmative": "chliseadh s\u00ed", "Question": "an gcliseadh s\u00ed?", "Negative": "n\u00ed chliseadh s\u00ed"}}, "1 Plural": {"Compressed": {"Affirmative": "chlisimis", "Question": "an gclisimis?", "Negative": "n\u00ed chlisimis"}, "Extended": {"Affirmative": "chliseadh muid", "Question": "an gcliseadh muid?", "Negative": "n\u00ed chliseadh muid"}}, "2 Plural": {"Affirmative": "chliseadh sibh", "Question": "an gcliseadh sibh?", "Negative": "n\u00ed chliseadh sibh"}, "3 Plural": {"Compressed": {"Affirmative": "chlisid\u00eds", "Question": "an gclisid\u00eds?", "Negative": "n\u00ed chlisid\u00eds"}, "Extended": {"Affirmative": "chliseadh siad", "Question": "an gcliseadh siad?", "Negative": "n\u00ed chliseadh siad"}}, "Passive": {"Affirmative": "chlist\u00ed", "Question": "an gclist\u00ed?", "Negative": "n\u00ed chlist\u00ed"}}, "subj": {"1 Singular": {"Affirmative": "go gclise m\u00e9", "Negative": "n\u00e1r chlise m\u00e9"}, "2 Singular": {"Affirmative": "go gclise t\u00fa", "Negative": "n\u00e1r chlise t\u00fa"}, "3 Singular": {"Male": {"Affirmative": "go gclise s\u00e9", "Negative": "n\u00e1r chlise s\u00e9"}, "Female": {"Affirmative": "go gclise s\u00ed", "Negative": "n\u00e1r chlise s\u00ed"}}, "1 Plural": {"Compressed": {"Affirmative": "go gclisimid", "Negative": "n\u00e1r chlisimid"}, "Extended": {"Affirmative": "go gclise muid", "Negative": "n\u00e1r chlise muid"}}, "2 Plural": {"Affirmative": "go gclise sibh", "Negative": "n\u00e1r chlise sibh"}, "3 Plural": {"Affirmative": "go gclise siad", "Negative": "n\u00e1r chlise siad"}, "Passive": {"Affirmative": "go gclistear", "Negative": "n\u00e1r chlistear"}}, "verbal noun": "cliseadh", "verbal adjective": "cliste"}